臺灣高等法院臺中分院民事判決
109年度上字第646號
上  訴  人  葉振山  
訴訟代理人  吳梓生律師
            顏嘉威律師
被上訴人    葉振魁  
訴訟代理人  劉憲璋律師
上列當事人間第三人異議之訴事件，上訴人對於中華民國109年9
月30日臺灣南投地方法院108年度訴字第356號第一審判決提起上
訴，本院於110年11月16日言詞辯論終結，判決如下：
    主  文
上訴駁回。
第二審訴訟費用由上訴人負擔。　　
    事實及理由
一、上訴人主張：
㈠、坐落被上訴人所有南投縣○○鎮○○段00000地號土地（下稱系爭
    土地）上如原法院南投簡易庭105年度投簡字第442號、106
    年度簡上字第35號確定判決（下稱系爭確定判決）附圖即○○
    地政事務所105年9月29日複丈成果圖所示標示A面積298平方
    公尺之鋼骨造房屋（下稱系爭建物）為伊原始出資興建，另
    標示B面積2平方公尺之化糞池、標示C面積5平方公尺之鋼架
    樓梯、標示D面積15平方公尺之貨櫃、標示E面積11平方公尺
    之鋼架材料-1、標示F面積3平方公尺之廢土、標示G面積2平
    方公尺之鋼架材料-2之地上物（與系爭建物合稱系爭地上物
    ），均為伊所有，伊配偶壬○○並無系爭地上物之事實上處分
    權，即無拆除系爭地上物之權限。被上訴人竟以系爭確定判
    決為執行名義，聲請對壬○○強制執行，請求壬○○拆除騰空系
    爭地上物並返還系爭土地予被上訴人，經原法院民事執行處
    以108年度司執字第7960號（下稱系爭執行事件）受理。
㈡、系爭土地原係分割自同段000地號土地（下稱原000地號土地
    ）而來，原000地號土地於尚未分割前為國有土地，並以訴
    外人庚○○名義承租，實際耕作之人則為兩造及辛○○，3人在
    其上劃分範圍，各自種植茶園。其後歷經公地放領、持份轉
    讓、民事訴訟等事件，因而分割出系爭土地及上訴人所有之
    同段000-0地號土地。伊自84年起即在系爭土地上興建茶廠
    ，該茶廠於921大地震倒塌後，伊復於89年底重建為兩棟雙
    拼之建築，其後因配合公地放領、水土保持要求，曾於101
    年至102年間拆除建物之後棟及左側部分，再於103年間就原
    有尚存建物由伊出資再擴建成現況，因仍保留主結構，系爭
    建物自始至終均具有同一性，並非新建。因伊不具農民身分
    、無自有農地，始借用有農民身分及農地之壬○○之名義申請
    核發農業設施使用同意書及使用執照，惟伊方為系爭建物之
    所有權人，爰依強制執行法第15條規定，請求撤銷系爭強制
    執行事件就系爭地上物所為之強制執行程序（原審為上訴人
    敗訴之判決，上訴人不服，提起上訴）。並上訴聲明：⒈原
    判決廢棄。⒉系爭強制執行事件就系爭地上物所為之強制執
    行程序應予撤銷。
二、被上訴人則以：系爭建物是原000地號土地經辦理公地放領
    後，由壬○○以其自己之名義向南投縣政府申請設置茶葉加工
    廠所興建，並取得事實上之處分權等情，為系爭確定判決及
    庚○○與壬○○間之原法院南投簡易庭103年度投簡字第142號、
    原法院103年度簡上字第86號確定判決所肯認之事實。且南
    投縣政府准予核發農業用地作農業設施容許使用同意書之對
    象，以及對於南投縣政府廢止農業用地作農業設施容許使用
    同意書表示不服，對之提起行政訴訟之人，亦均為壬○○，足
    認系爭建物確係由壬○○興建，而為壬○○所有。又壬○○於103
    年新建時，係另外鋪設基礎、架設鋼骨，與原茶廠之主體構
    造各自有獨立出口，用途亦不同，顯為不同之建築。且上訴
    人自承原茶廠因申請公地放領而全部拆除，已不復存在。縱
    上訴人所指原茶廠有未拆除部分，面積約40坪，占壬○○新建
    部分面積290.74平方公尺甚微，上開原茶廠未拆除部分應認
    係壬○○新建部分之附屬建物，而同為系爭強制執行事件效力
    所及等語置辯。並答辯聲明：上訴駁回。
三、兩造就本件為爭點整理如下：（見本院卷㈠第355至358頁）
㈠、不爭執事項：
１、分割前原000地號土地原為國有土地，並以庚○○名義承租，實
    際耕作之人為兩造及辛○○，3人在其上劃分範圍，各別種植
    茶園。南投縣政府於84年核准將原000地號土地放領予庚○○
    ，嗣於99年1月7日繳清地價。
２、上訴人之配偶壬○○於102年8月11日持庚○○之身分證、印鑑章
    等，辦理原000地號土地放領所有權移轉登記；嗣委託代書
    張朝文於102年9月5日持庚○○之身分證、印章及土地所有權
    狀等件，向○○地政事務所申請辦理將原000地號土地分割出0
    00、000-0、000-0、000-0地號土地；再於102年10月7日委
    託張朝文持庚○○之印鑑章、印鑑證明等件，將分割出之000-
    0地號土地（下稱102年分割之000-0地號土地）於102年10月
    9日以贈與為原因，由庚○○移轉所有權登記予壬○○。壬○○因
    未經庚○○同意將原000地號土地辦理分割，並將102年分割之
    000-0地號土地辦理所有權移轉登記等情，經原法院刑事庭
    以104年度訴字第176號判決壬○○犯偽造私文書罪，處有期徒
    刑6月，得易科罰金，嗣經本院刑事庭以105年度上訴字第16
    23號、最高法院108年度台上字第1029號判決上訴確定在案
    （下稱系爭偽造文書案件）。
３、分割後之000地號於102年10月9日，由庚○○以買賣原因移轉所
    有權登記予辛○○。分割後之000-0地號土地於102年9月5日以
    贈與為原因，由庚○○移轉所有權登記予被上訴人。
４、庚○○於103年間起訴請求壬○○應將102年分割之000-0地號土地
    在102年10月9日以贈與為原因所為之所有權移轉登記塗銷，
    經原法院103年度投簡字第142號判准庚○○之請求，嗣經原法
    院以103年度簡上字第86號駁回上訴確定（下稱系爭塗銷所
    有權登記事件）。
５、庚○○於105年3月23日將102年分割之000-0地號土地辦理分割
    出000-0地號（下稱105年分割之000-0地號）、000-0地號土
    地，並將000-0地號土地以買賣為原因移轉所有權予被上訴
    人，被上訴人嗣將000-0及000-0地號土地辦理合併為系爭土
    地。
６、庚○○於105年5月17日將105年分割之000-0地號土地以贈與為
    原因移轉登記予上訴人。
７、上訴人以被上訴人取得000-0地號土地之面積4339平方公尺超
    過渠等之分管協議，請求被上訴人應將○○地政事務所106年2
    月28日複丈成果圖所示編號甲、633平方公尺土地部分應移
    轉予上訴人乙節，經原法院以105年度訴字第212號駁回上訴
    人之訴，嗣經本院107年度上易字第143號駁回上訴確定（下
    稱105年所有權移轉登記事件）。
８、被上訴人前以壬○○所有系爭地上物無權占用系爭土地，請求
    壬○○應將系爭地上物拆除，並將土地返還被上訴人（下稱系
    爭拆屋還地事件），經原法院以105年度投簡字第422號判准
    被上訴人之請求，嗣經原法院以106年度簡上字第35號駁回
    上訴確定（即系爭確定判決）。
９、被上訴人以系爭確定判決為執行名義，聲請對壬○○為強制
    執行，由系爭執行事件受理，尚未終結。
、壬○○前於102年10月間向南投縣政府申請就102年分割之000-0
    地號土地作農業設施「農糧產品（茶葉）加工室」使用，經
    南投縣政府於103年1月13日以府農務字第0000000000號函准
    予核發農業用地作農業設施容許使用同意書，嗣以壬○○名義
    為起造人於103年3月14日向南投縣政府提出建築工程開工申
    報書。嗣於103年12月22日，再以壬○○名義，向南投縣政府
    申請增建第3層之容許使用，經南投縣政府於104 年3月5日
    以府農務字第0000000000號函核定在案。以壬○○名義經南投
    縣政府核准興建之建物，於103年12月16日取得投竹鎮使字
    第00號使用執照（即系爭建物）。
、南投縣政府於106年6月23日至現場會勘，發現壬○○申請之「
    農糧產品加工室」內部私自隔間作住宅使用，與原核定計畫
    內容不符，嗣廢止於102年7月22日、103年1月13日、104年3
    月5日核發之同意書，壬○○不服提起行政訴訟，經臺中高等
    行政法院107年度訴字第99號駁回其訴，嗣壬○○上訴最高行
    政法院，亦經駁回確定。
㈡、爭點：
１、上訴人主張系爭建物是將其在89年所興建建物之一部分拆除
    ，保留主結構而增建，二建物具有同一性，有無理由？
２、上訴人主張系爭地上物是由其出資興建，為系爭地上物所有
    人，請求系爭執行事件關於系爭地上物所為之強制執行程序
    ，應予撤銷，有無理由？
四、得心證之理由：
㈠、上訴人主張其原始興建系爭建物而為系爭建物之所有權人，
    並無理由：
１、按第三人就執行標的物有足以排除強制執行之權利者，得於
    強制執行程序終結前，向執行法院對債權人提起異議之訴。
    如債務人亦否認其權利時，並得以債務人為被告。強制執行
    法第15條定有明文。又所謂就執行標的物有足以排除強制執
    行之權利者，係指對於執行標的物有所有權、典權、留置權
    、質權存在情形之一者而言，並不包括事實上之占有及處分
    權在內。而不動產物權依法律行為而取得者，非經登記不生
    效力，固為民法第758條所明定，如非依法律行為而取得者
    ，雖不以登記為取得所有權之要件，但其取得所有權之原因
    如經相當確實之證明，而認為有所有權之存在者，仍得據以
    排除強制執行。再房屋之原始取得，係指出資建築房屋，不
    基於他人既存權利，而獨立取得房屋所有權而言，並不以登
    記為生效要件（最高法院89年度台上字第1480號判決意旨參
    照）。又民事訴訟如係由原告主張權利者，應先由原告負舉
    證之責，若原告先不能舉證，以證實自己主張之事實為真實
    ，則被告就其抗辯事實即令不能舉證，或其所舉證據尚有疵
    累，亦應駁回原告之請求。本件上訴人主張系爭地上物為其
    出資興建而原始取得所有權，為此訴請就系爭地上物所為之
    強制執行程序應予撤銷等情，既為被上訴人所爭執，是依前
    開說明，上訴人自應就其主張有利於己之事實負舉證責任。
２、上訴人主張系爭建物為其出資興建等情，固據其以證人甲○○
    於系爭塗銷所有權登記事件中證稱：「（問：葉振魁耕種的
    部分是否有一間壬○○的茶廠？）對，茶廠是葉振山蓋的，我
    不清楚蓋多久了，我開始耕種何時蓋的我不清楚」、「茶廠
    是葉振山起造的，茶廠周邊的土地是葉振魁在管理的。」等
    語（見原法院103年度投簡字第142號卷【下稱103投簡142卷
    】第141頁，附於本院卷㈠第71至72頁）；證人乙○○於105年
    所有移轉登記事件中證稱：「（問：關於上開茶廠的興建過
    程，是否知悉？）知道。葉振山蓋了茶廠之後，我也時常去
    那裡載山泉水或運動…在921之後，該茶廠全倒，由葉振山再
    新蓋起來，後來因為縣府要檢查，為了符合水土保持，有先
    拆掉，然後再由葉振山重新蓋一次」、「（問：為何知道茶
    廠是葉振山蓋的？）因為我常去。…我知道茶廠是葉振山蓋
    的原因是因為當時土地還沒有填平，需要整地，卡車載土來
    都是葉振山付錢的」、「茶廠是葉振山夫婦在那裡製茶」、
    「（土地是何人填的？）是葉振山及壬○○」、「921茶廠倒
    掉，是壬○○跟葉振山蓋的，面積我沒注意」（見原法院105
    年度訴字第212號卷【下稱105訴212卷】第776至778頁，附
    於本院卷㈠第85至88頁）；另庚○○於系爭偽造文書案件偵查
    中稱：「葉振山的茶廠蓋在共有的土地上」、「葉振山只有
    跟我說他要蓋合法的茶廠」；及辛○○、癸○○於偵查中均稱：
    「茶廠是葉振山的」等語（見臺灣南投地方檢察署103年度
    他字第371號卷【下稱他字卷】第146、148、150、151頁，
    附於本院卷㈠第181至186頁）為證。惟查，依據上訴人陳稱
    ，其於84年間在系爭土地上興建茶廠，嗣因921地震倒塌，
    於89年間重建，之後再以壬○○名義為起造人申請興建系爭建
    物。則前揭證人所述之茶廠究係84年、89年或103年所興建
    之茶廠，並未特定且非明確，已無從單憑上開證人所述茶廠
    是上訴人蓋的，即認系爭建物為上訴人原始出資興建。再者
    ，上訴人與壬○○為夫妻關係，第三人本難深究其內部關係為
    何，何況辛○○亦不僅稱：「茶廠是葉振山的」等語，尚稱：
    「茶廠是壬○○與葉振山蓋的」、「土地是壬○○與葉振山填的
    」、「葉振山夫婦在茶廠製茶」等語；另庚○○亦稱：「到今
    年三月時，發現壬○○要蓋茶廠時，已經侵犯到我弟弟葉振魁
    的土地…」等語（他字卷第146頁，附於本院卷㈠第181頁），
    亦稱壬○○有興建茶廠之事實。是以上訴人僅截取上開證人於
    偵查中所陳述其中「茶廠是葉振山的」等語做為系爭建物為
    上訴人所有之依據，無從逕予採信。
３、復查，壬○○於102年間向庚○○取得印鑑章、印鑑證明委託代書
    張朝文辦理原000地號土地放領及分割，嗣將分割出之000-0
    地號土地以贈與為原因，由庚○○移轉所有權登記至壬○○名下
    （見不爭執事項２）。而參諸壬○○在系爭偽造文書案件提出
    讓渡書乙紙，並稱：原000地號土地是辛○○及兩造在耕作，
    於84年間因符合承租人得承領土地之資格…礙於原始承租人
    為庚○○，庚○○乃將辦理承領所需文件交予伊，由伊出面辦理
    承領申請及繳納公地地價稅，才完成承領土地程序，伊為土
    地實際承領人；因庚○○已將承領權利讓渡其母子○○○，子○○○
    再將此權利轉讓予伊，子○○○於生前已將庚○○書立之讓渡書
    交予伊收執等語（原法院104年度訴字第176號刑事卷【下稱
    104訴176卷】第20至22頁、30頁，附於本院卷㈡第53、55、6
    7頁）；另在系爭塗銷所有權登記事件中亦為相同之陳述（
    見原法院103年度投簡字第142號【下稱103投簡142號】卷第
    76頁反面、87頁；103年度簡上字第86號【下稱103簡上86號
    】卷第26頁，附於本院卷㈡第31、37、43頁】。顯見壬○○在1
    02年10月9日委託代書張朝文以贈與為原因將102年分割前之
    000-0地號土地登記予其名下，主觀上係認為該部分土地之
    權利已經庚○○讓予子○○○，再由子○○○讓予壬○○，壬○○為實際
    之權利人。則壬○○於完成102年分割之000-0地號土地之所有
    權登記後，旋向南投縣政府申請就102年分割之000-0地號土
    地作農業設施「農糧產品（茶葉）加工室」使用，並以其為
    起造人興建系爭建物並取得使用執照（見不爭執事項），
    顯係基於其本人為系爭建物之實際起造人而為。且壬○○在系
    爭拆屋還地事件中仍陳稱：伊於102年間興建系爭建物（見
    原法院105年度投簡字第422號【下稱105投簡422號】卷第21
    9、221頁，附於本院卷㈡第97、99頁）；並稱其已經庚○○及
    兩造同意在系爭土地上申請興建系爭建物使用（按庚○○於10
    2年10月9日、105年3月23日、105年5月17日分別將原000地
    號分割後之土地移轉予辛○○、被上訴人、上訴人）（見原法
    院106年度簡上字第35號【下稱106簡上35號】卷第69頁、78
    至79頁，附於本院卷㈡第103至109頁），益徵其自始即以自
    己所有之意思興建系爭建物。且於上開訴訟中自始至終均未
    曾抗辯上訴人方為實際出資興建系爭建物之人，而其僅出借
    名義予上訴人，其無事實上處分權等語，足認壬○○在102年1
    0月間向南投縣政府申請興建系爭建物起至系爭拆屋還地事
    件終結時，均係以其原始興建系爭建物，而為系爭建物所有
    權人地位自居。而上訴人對於壬○○委託辦理原000土地分割
    、過戶事宜及向南投縣政府申請核准興建系爭建物，及被上
    訴人對壬○○訴請拆屋還地等情均知之甚詳，而於系爭拆屋還
    地事件確定後，方於本件主張壬○○僅係出借名義申請興建系
    爭建物，並無事實上處分權云云，應係臨訟所為，實難採信
    。
４、又雖據上訴人提出訴外人丙○○出具原證7之新建工程清單、丁
    ○○出具原證8之估價單、領據（見原審卷㈠第299至303頁），
    欲證明其方為系爭建物之實際出資人。據證人丙○○於原審證
    稱；伊係從事水電工作，原證7所示單據係伊於103年10月開
    立，是為向上訴人請款，印象中上訴人來找伊說要蓋農產品
    加工室，請伊就整棟鐵皮建物水電部分進行估價，伊當時去
    看的時候是原本的茶廠正在拆除中，因為要申請合法的證件
    ，伊所施作的項目為4間廁所、整棟電路及管路、燈具、衛
    浴設備及電熱水器；當時接待跟接洽之人均係上訴人，伊已
    經忘記何時開始施作、施作期間多久、施工金額若干，施作
    款項是分次結算，有時係上訴人、有時係壬○○跟伊結算，大
    部分都是上訴人，最後也是跟上訴人結清等語（見原審卷㈡
    第107頁至第112頁）；證人丁○○則證稱：兩造為伊的舅舅，
    伊從事鐵工業，原證8所示之領據係由伊簽署，伊施作系爭
    建物後續追加小工程即曬茶黑網、房間鋪鐵工程，何人找伊
    施作因為時間太久，伊已經沒有印象，當時伊施作工程時，
    系爭建物之主結構已經完成，施作款項部分係按項目支付，
    上訴人、壬○○誰在該處就會付錢給伊，領據則係上訴人要求
    伊開立等語（見原審卷㈡第112頁至第115頁）。自丙○○、丁○
    ○所證，渠等均僅施作部分工程，且非系爭建物主結構工程
    ，且渠等領得之工程款項，有由上訴人、壬○○各別交付之情
    況。另據證人戊○○雖於本院證稱：伊自85年開始即向上訴人
    借用茶廠曬茶，有時也會向壬○○借，她也有在處理茶廠的事
    情；茶廠後來有改裝，但伊不得什麼時候，茶廠是葉振山蓋
    的；伊不知道誰拿錢給興建的人等語（見本院卷㈠第350至35
    3頁）。衡以上訴人與壬○○本為夫妻關係，渠等對外交易、
    交際均難免經外人視為一個整體，本不易分辨系爭建物究為
    上訴人或壬○○方為出資興建之人，且壬○○在102年10月間向
    南投縣政府申請興建系爭建物時，本係以自己為起造人之意
    思興建，業如前述，縱上訴人基於夫妻關係，有為壬○○支付
    部分工程款之情形，然亦無從憑此認為上訴人即為原始出資
    興建之人。因此，上訴人所提之上開單據及丙○○、丁○○、戊
    ○○前揭所證，均不足以採為上訴人有利之認定。
５、基上，上訴人主張其原始出資興建系爭建物，應為系爭建物
    之所有權人，壬○○非所有權人，亦無事實上處分權云云，洵
    屬無據。
㈡、上訴人主張其將89年間興建之茶廠拆除部分而保留主結構，
    並擴建成系爭建物，系爭建物為原建物之增建，伊為系爭建
    物之所有人，並無理由：
１、上訴人主張其自84年起在系爭土地上興建茶廠，因921地震倒
    塌，於89年間重建，之後於102年間因公地放領，為配合土
    地政策而將建物部分拆除，保留右側鋁門窗本棟，主結構樑
    柱仍予保留，再擴建成目前系爭建物之樣貌，因此系爭建物
    為上訴人原建物之增建，二者具有同一性，故系爭建物為上
    訴人所有等語。被上訴人則以上訴人於系爭所有權移轉事件
    已稱：為了公地放領，須先拆除地上物，故上訴人將不合法
    茶廠拆除，再辦理農業設施許可等語，足見上訴人已將原有
    茶廠全部拆除，縱有部分鋁門等原有材料，亦為壬○○就一小
    部分就地取材搭蓋，之後壬○○大興土木蓋了3百多坪茶廠，
    所有權自屬壬○○所有等語置辯。
２、查上訴人於84年興建茶廠，因921地震倒塌，之後在89年間重
    建等情，據其提出工程款收據、估價單、己○○簽收單、○○企
    業社估價單、茶廠倒塌照片、90年間建物完工照片及空拍照
    片（見原審卷㈡第143頁、147至157頁、本院卷㈠第125、195
    至199頁），及證人己○○於本院證稱：伊是○○企業社負責人
    ，從事鐵工，原審卷㈡153至155頁簽收單是伊的，伊在89年
    初至4月底承作鋼骨結構及鐵捲門，鐵皮外牆不是伊做的，
    工程款是上訴人拿給伊，上訴人的太太負責跟伊對帳，上訴
    人夫妻有到現場監工等語（見本院卷㈠第346至349頁）為證
    。惟查，依據壬○○於系爭偽造文書案件偵查中稱：如果要辦
    理土地放領，取得土地所有權，就要拆茶廠；我有照片證明
    我的茶廠已經拆了，才有辦法過戶土地（見他字卷第20頁）
    ；此與上訴人106年6月26日出具之證明書其中記載：「102
    年為配合系爭土地辦理公土地放領程序而暫先拆除茶廠」等
    語相符（見原審卷㈡第169頁），因此被上訴人主張原有茶廠
    已經全部拆除乙節，非全然無據。上訴人雖以102年3月10日
    及103年2月25日之空拍圖主張原有茶廠並未拆除（見本院卷
    ㈠第201至204頁），然上開空拍圖僅足顯示於該2日期在系爭
    土地上建物之狀況，則在102年3月10日以後至103年2月25日
    以前，其上建物亦有可能如上訴人及壬○○所述為配合公地放
    領而拆除，之後再就地重建，因此上訴人以上開特定日期所
    拍攝之空拍圖主張原有茶廠未全部拆除，與其與壬○○所陳：
    為公地放領而拆除茶廠等語尚有未合，即無從逕認為真實。
    　
３、且按所謂附屬建物，係指依附於原建築以助其效用而未具獨
    立性之次要建築而言（最高法院84年度台上字第714號民事
    裁判要旨參照）。諸如依附於原建築而增建之建物，缺乏構
    造上及使用上之獨立性（如由內部相通之頂樓或廚廁），或
    僅具構造上之獨立性，而無使用上之獨立性，並常助原建築
    之效用（如由外部進出之廚廁）等是。又所謂構造上之獨立
    性，係指建築物有屋頂、四周牆壁或其他相鄰之構造物，以
    與土地所有權支配之空間區隔遮斷或劃清界線，得以明確標
    識其外部範圍之獨立空間。所謂使用上之獨立性，乃指建築
    物得作為一建築物單獨使用，有獨立之經濟效用者而言。建
    築物有無使用上之獨立性，則應斟酌其對外通行之直接性、
    面積、價值、隔間、利用狀況、機能、與其他建築物之依存
    程度、相關當事人之意思以及其他各種情事，依社會一般觀
    念為綜合考量（最高法院106年度台上字第941號、108年度
    台上字第2241號判決意旨參照）。準此，縱使上訴人在89年
    間所建之茶廠自空拍圖所示102年3月10日至103年2月25日期
    間並未全部拆除，而審之系爭拆屋還地事件承審法官至現場
    履勘所作成勘驗筆錄及現場照片（見105投簡422號卷第6591
    頁；附於本院卷㈠第295至321頁），據勘驗筆錄記載：系爭
    建物為二層鐵皮鋼架建物；進入一樓其內第一間為客廳，客
    廳後方為製茶之區域…；另二樓有二間衛浴，一個休憩空間
    、六個房間；二樓旁有一鐵架樓梯通往二樓頂，二樓頂有鐵
    網架上覆透明膠板，故系爭建物應為三層建物；二樓頂即三
    樓作為曬茶用之曬場等語。而對照原本未拆除茶廠所在位置
    ，應係上開勘驗筆錄及現場照片所示之一樓客廳，且依據勘
    筆錄及現場照片，一樓客廳僅為系爭建物之一小區域，且客
    廳後方的門與系爭建物其他空間互通，已無構造上及使用上
    之獨立性可言。足見壬○○在興建系爭建物之過程中，已將原
    本未拆除之茶廠改裝成如現場照片之樣貎，因此系爭建物自
    外觀雖仍可見原茶廠之舊有鋁門，然其內部已經改造為系爭
    建物之內部區域，是以上訴人原未拆除之部分已在系爭建物
    興建過程中失其構造上及使用上之獨立性，而從屬於系爭建
    物，成為系爭建物之一部分，而應歸於壬○○所有。是以上訴
    人主張其為原茶廠之所有權人，系爭建物為原茶廠之擴建或
    增建，為原茶廠之一部分，其為系爭建物之所有權人云云，
    洵無足採。
五、綜上所述，上訴人既未能舉證證明其為系爭地上物之所有權
    人或有足以排除系爭執行事件強制執行之權利，則其依強制
    執行法第15條規定，請求將系爭強制執行事件對系爭地上物
    之強制執行程序予以撤銷，為無理由，應予駁回。從而，原
    審所為上訴人敗訴之判決，核無違誤，上訴意旨指摘原判決
    不當，求予廢棄改判，為無理由，應予駁回。
六、本件事證已臻明確，兩造其餘之攻擊或防禦方法及所提證據
    ，經本院審酌後均認與本件之結論無涉，茲不再一一論列，
    併予敘明。
七、據上論結，本件上訴為無理由，爰判決如主文。
中　　華　　民　　國　　110 　年　　12　　月　　14　　日
              民事第五庭    審判長法　官  游文科
                                  法　官  楊珮瑛
                                  法　官  李慧瑜
正本係照原本作成。
上訴人得上訴。
如不服本判決，須於收受判決送達後20日內向本院提出上訴書狀
，其未表明上訴理由者，應於提出上訴後20日內向本院提出上訴
理由書狀（均須按他造人數附具繕本）。因疫情而遲誤不變期間
，得向法院聲請回復原狀。
上訴時應提出委任律師為訴訟代理人之委任狀。具有民事訴訟法
第466條之1第1項但書或第2項之情形為訴訟代理人者，另應附具
律師及格證書及釋明委任人與受任人有該條項所定關係之釋明文
書影本。如委任律師提起上訴者，應一併繳納上訴審裁判費。

                                  書記官  陳秀鳳

中　　華　　民　　國　　110 　年　　12　　月　　14　　日